臺灣嘉義地方法院刑事判決
110年度易字第293號
公  訴  人  臺灣嘉義地方檢察署檢察官
被      告  毛文驊



上列被告因竊盜案件，經檢察官提起公訴（110年度偵字第4297
號、110年度偵字第4478號、110年度偵字第4479號），被告於準
備程序中就犯罪事實為有罪之陳述，經裁定以簡式審判程序進行
審理後，判決如下：
    主  文
毛文驊犯如附表所示之竊盜罪，共參罪，均累犯，各處如附表所
示之刑及沒收。應執行有期徒刑玖月。沒收部分，併執行之。
    犯 罪 事 實
一、毛文驊意圖為自己不法之所有，基於竊盜之各別犯意，持客
    觀上足以傷害人之生命、身體，能作為兇器使用之破壞剪（
    查扣於本院另案110年度易字第149號案件中），於附表所示
    之時間、地點，為如附表所示(即編號1、2、3)之竊盜犯行
    。
二、案經王清涼訴由嘉義縣警察局水上分局、王志恭訴由嘉義縣
    警察局民雄分局報告臺灣嘉義地方檢察署檢察官偵查起訴。
    理  由
壹、程序事項：
    本件被告毛文驊所犯係死刑、無期徒刑、最輕本刑為3 年以
    上有期徒刑以外之罪，亦非高等法院管轄第一審案件，且被
    告於本院準備程序中，已就被訴事實為有罪之陳述，經告知
    簡式審判程序之旨後，被告及檢察官對於本件改依簡式審判
    程序審理均表示同意，本院依刑事訴訟法第273 條之1 第1
    項規定，當庭裁定本件進行簡式審判程序，是本件依刑事訴
    訟法第273 條之2 規定，不受同法第159 條第1 項、第161
    條之2 、第161 條之3 、第163 條之1 及第164 條至第170
    條有關證據提示、交互詰問及傳聞證據等相關規定之限制，
    合先敘明。
貳、實體事項：
一、上揭犯罪事實，業據被告於警詢、偵查、本院準備程序及審
    理時坦承不諱（見5878號警卷第1-3頁；11933號警卷第1-5
    頁；9512號警卷第1-5頁；4297號偵卷第33-43、45-47頁；4
    479號偵卷第32-35 頁；本院卷第117、134-135頁），核與
    告訴人王清涼、王志恭及被害人莊宮偉於警詢指述之情節大
    致相符（見5878號警卷第4-7頁；11933號警卷第6-7頁；951
    2號警卷第6-7頁），附表編號1之犯罪事實並有查緝過程及
    監視器所攝畫面翻拍之照片15張、車輛詳細資料報表1紙等
    件存卷可查(見5878號警卷第8-15頁)；附表編號2之犯罪事
    實並有查緝過程及監視器所攝畫面翻拍之照片8張、車輛詳
    細資料報表1紙、嘉義縣警察局民雄分局搜索筆錄、扣押物
    品目錄表、扣押物品收據各1份等件在卷可參(見11933號警
    卷第11-21頁；9512號警卷第13頁)；附表編號3之犯罪事實
    並有查緝過程及監視器所攝畫面翻拍之照片6張、車輛詳細
    資料報表1紙、嘉義縣警察局民雄分局搜索筆錄、扣押物品
    目錄表、扣押物品收據各1份等件附卷足稽(見9512號警卷第
    10-19頁)，復有破壞剪1支，查扣於本院另案110年度易字第
    149號案件中可以佐證，業經本院調取該案卷宗查閱無誤，
    並影印判決及相關卷證附卷供參(見本院卷第27-30、35-63
    頁)。是依上揭補強證據已足資證明被告之任意性自白，核
    與事實相符，應堪採信。本件事證明確，被告加重竊盜犯行
    ，均堪認定，應予依法論科。
二、論罪科刑：
 ㈠ 刑法第321條第1項第3款之攜帶兇器竊盜罪，係以行為人攜帶
    兇器竊盜為其加重條件，此所謂兇器，其種類並無限制，凡
    客觀上足以對人之生命、身體、安全構成威脅，具有危險性
    之兇器均屬之，且祇須於行竊時攜帶此種具有危險性之兇器
    為已足，並不以攜帶之初即有行兇之意圖為必要（最高法院
    79年台上字第5253號判例意旨可資參照）。被告為本件各次
    竊盜犯行時，攜帶前述另案扣案之破壞剪1把，為金屬材質
    ，且得以剪開香油錢箱之鎖頭，可見其質地堅硬，客觀上自
    足以對人之生命、身體構成威脅，具有危險性，核屬兇器。
    是核被告所為，均係犯刑法第321條第1項第3款之攜帶兇器
    竊盜罪。
 ㈡ 被告所犯附表所示之3 罪間，犯意各別，時間可分，且行為
    互殊，應予分論併罰。
 ㈢ 被告前因違反毒品危害防制條例案件，經本院以106年度嘉簡
    字第544號判處有期徒刑3月確定，於民國107年1月30日徒刑
    執行完畢出監等情，有臺灣高等法院被告前案紀錄表1份在
    卷可考，被告於有期徒刑執行完畢後，5年以內故意再犯本
    案有期徒刑以上之3罪，均為累犯。又釋字第775號解釋意旨
    ，係指符合刑法第47條第1 項累犯規定要件者，法院仍應依
    個案情節，具體審酌其犯罪之一切情狀暨所應負擔之罪責，
    倘原應量處最低法定刑，於不符合刑法第59條所定要件之情
    形，若仍依累犯規定加重其最低本刑，致行為人被量處超過
    其所犯之罪之法定最低本刑，將使其所承受之刑罰超逾其所
    應負擔之罪責，而違背憲法比例及罪刑相當原則者，法院應
    裁量是否依該規定加重其最低本刑；亦即僅在行為人應量處
    最低本刑，否則即生罪責不相當而有過苛情形者，始得裁量
    不予加重，否則即非上開解釋意旨所指應裁量審酌之範圍，
    法院仍應回歸刑法第47條第1 項之累犯規定，於加重本刑至
    2分之1 範圍內宣告其刑（最高法院109年度台上字第5669號
    判決意旨參照）。再且，法律上並無以前後案犯罪類型及罪
    質以決定累犯是否加重刑責之規定(臺灣高等法院臺南分院1
    10年度上易字第210號判決意旨參照)。復經本院綜合全案卷
    證資料判斷後，認若依累犯加重刑責，並無釋字第 775 號
    解釋意旨所指使行為人被量處超過其所犯之罪之法定最低本
    刑，而超過其所應負擔罪責之過苛情形，故本案各罪均應依
    刑法第47條第1項規定加重其刑。
 ㈣ 爰以行為人之責任為基礎，依被告之陳述、戶籍資料，分別
    審酌被告正值青壯，不思以正途獲取財物，恣意竊取他人財
    物，危害社會治安，要屬不該，兼考量被告犯後坦承犯行，
    惟迄今尚未與被害人達成和解，賠償損失或取得其諒解，復
    酌以所竊財物之價值、各次犯行侵害法益之程度，並衡其各
    次犯罪之動機、手段、犯罪情節，及其於警詢及本院自述國
    中肄業之智識程度，未婚，勉持之家庭經濟狀況，從事鐵皮
    加蓋工作，平日一人獨居生活等語（見上開警卷「受詢問人
    」欄；本院卷第135-136 頁），暨其犯後態度等一切情狀，
    分別量處如附表所示之刑(即附表編號1、2、3)。再審酌被
    告各次犯罪時間之間隔、所侵害法益、對象及犯罪態樣具有
    同一性（攜帶兇器竊盜罪），而依其犯罪情節、模式，對法
    益侵害之嚴重程度，所反應之被告人格特性，依據個案之具
    體情節，綜合衡量被告之罪責與整體刑法目的及相關刑事政
    策，依刑法第51條所定限制加重原則，及多數犯罪責任遞減
    原則，依法合併定本件應執行刑如主文所示。
參、沒收：
一、扣案之破壞剪1把(查扣於本院另案110年度易字第149號案件
    中)，為被告所有供本件竊盜犯罪所用，應依刑法第38條第2
    項前段規定，宣告沒收之。
二、又「任何人都不得保有犯罪所得」係普世基本法律原則，為
    貫徹剝奪不法利得以打擊不法、防止犯罪之目的，刑法第38
    條之1 第1 項前段、第3 項分別規定「犯罪所得，屬於犯罪
    行為人者，沒收之」、「前二項之沒收，於全部或一部不能
    沒收或不宜執行沒收時，追徵其價額」。被告自陳如附表編
    號1、2、3所示之犯罪所得分別為新臺幣(下同)200至300元
    、500至600元(起訴書記載為「數百元」)、100元，業據被
    告於本院供陳明確在卷(見本院卷第131、134-135頁)。本院
    基於刑事訴訟制度受「倘有懷疑，則從被告之利益為解釋」
    之原則所支配，以有利於被告作為認定，認其犯罪所得分別
    為200元、500元及100元。此既係其犯罪所得之物，雖未扣
    案，應依刑法第38條之1 第1 項前段規定諭知沒收，於全部
    或一部不能沒收或不宜執行沒收時，依同條第3 項之規定，
    追徵其價額。
三、另就數罪併罰案件多數沒收之情形，主文於定應執行刑後，
    可毋庸書寫合併沒收之諭知，由檢察官依刑法第40條之2 第
    1 項併執行沒收即可，併此敘明。
據上論斷，應依刑事訴訟法第273 條之1 第1 項、第299 條第1
項前段，刑法第11條前段、第321 條第1 項第3款、第47條第1 
項、第51條第5 款、第38條第2項前段、第38條之1 第1 項、第3
 項、第40條之2 第1項，刑法施行法第1 條之1 第1 項，判決如
主文。
本案經檢察官葉美菁偵查起訴，由檢察官林俊良到庭執行職務。
中　　華　　民　　國　　110 　年　　8 　　月　　30　　日
                    刑事第二庭    法  官  林正雄
以上正本證明與原本無異。
如不服本判決應於收受判決後20日內向本院提出上訴書狀，並應敘述具體理由；其未敘述上訴理由者，應於上訴期間屆滿後20日內向本院補提理由書（均須按他造當事人之人數附繕本）「切勿逕送上級法院」。告訴人或被害人如對於本判決不服者，應具備理由請求檢察官上訴，其上訴期間之計算係以檢察官收受判決正本之日期為準。　　　　　　　　　　
中　　華　　民　　國　　110 　年　　8 　　月　　30　　日
                                  書記官  王嘉祺
所犯法條：
中華民國刑法第321條第3款
犯前條第 1 項、第 2 項之罪而有下列情形之一者，處 6 月以
上 5 年以下有期徒刑，得併科 50 萬元以下罰金：
一、侵入住宅或有人居住之建築物、船艦或隱匿其內而犯之。
二、毀越門窗、牆垣或其他安全設備而犯之。
三、攜帶兇器而犯之。
四、結夥三人以上而犯之。
五、乘火災、水災或其他災害之際而犯之。
六、在車站、港埠、航空站或其他供水、陸、空公眾運輸之舟、
車、航空機內而犯之。
前項之未遂犯罰之。
【附表】
編號 告訴人/被害人 時間 地點 行竊手法 行竊所得 (新臺幣) 所處之刑及沒收 1 王清涼 (已提告) 110年1月2日6時30分 嘉義縣○○鄉○○村○○○00號「鎮北宮」 持破壞剪破壞前開宮廟賽錢箱之鎖頭，竊取箱內香油錢。 200元 毛文驊犯攜帶兇器竊盜罪，累犯，處有期徒刑柒月。 扣案之破壞剪壹支，沒收；未扣案之犯罪所得新臺幣貳佰元沒收，於全部或一部不能沒收或不宜執行沒收時，追徵其價額。 2 莊宮偉 (未提告) 110年2月22日14時26分 嘉義縣○○鄉○○村○○○00○0號「保聖宮」 同上 500元 (起訴書記載為「數百元」) 毛文驊犯攜帶兇器竊盜罪，累犯，處有期徒刑柒月。 扣案之破壞剪壹支，沒收；未扣案之犯罪所得新臺幣伍佰元沒收，於全部或一部不能沒收或不宜執行沒收時，追徵其價額。 3 王志恭 (已提告) 110年1月18日11時50分 嘉義縣溪口鄉中山路後方「顯靈宮」 同上 100元 毛文驊犯攜帶兇器竊盜罪，累犯，處有期徒刑柒月。 扣案之破壞剪壹支，沒收；未扣案之犯罪所得新臺幣壹佰元沒收，於全部或一部不能沒收或不宜執行沒收時，追徵其價額。